Inventaris van het archief van de Afdeling Kunsten en taakvoorgangers van het Ministerie van Onderwijs, Kunsten en Wetenschappen over de periode 1945-1965
Nationaal Archief, Den Haag
- ARCHIEF VAN DE AFDELING KUNSTEN, A.
  - Kunst, Wetenschap en Letteren, A.3
    - Kunsten, A.3.1
      - Beeldende kunst, A.3.1.2
        - Bevordering van beeldende kunst, A.3.1.2.6
          - Aankopen en opdrachten, A.3.1.2.6.2
            - Algemeen, A.3.1.2.6.2.1
              - Stukken betreffende de aanbieding van een geschenk van Nederland voor het nieuwe gebouw van het Internationaal Auteursrechtenbureau te Genève ('Bureaux Internationaux Réunis pour la Protection de la Propriété Industrielle, Littéraire et Artistique')., 1959-1960; 658; omslag
              - Stukken betreffende het verlenen van subsidie aan het Comité De Schiere Monnik voor het vervaardigen van het standbeeld De Schiere Monnik op Schiermonnikoog door M. van Waning., 1960-1963; 659; omslag
              - Stukken betreffende de toepassing van de subsidieregeling voor aankopen van kunstvoorwerpen door particulieren., 1961-1962; 660; omslag
              - Verslagen van de werkzaamheden van de Rijksadviescommissies Schilderkunst, Beeldhouwkunst, Grafische Kunst en Tekeningen, Toegepaste Kunst en Monumentale Kunsten over de jaren 1957 - 1962 met geleidebrieven., 1961-1963; 661; omslag
              - Stukken betreffende het verlenen van subsidie aan het Comité ter verwerving van de collectie Sandberg voor de gietkosten van een beeld van W. Couzijn., 1962-1965; 662; omslag
              - Stukken betreffende de oprichting van een monument in Amsterdam ter gelegenheid van de 400ste geboortedag van Shakespeare., 1963-1965; 663; omslag
            - Regelgeving, A.3.1.2.6.2.2
              - Stukken betreffende de totstandkoming en toepassing van de Subsidieregeling voor Aankopen van Werken van Levende Kunstenaars 1960 - 1964., 1957-1964; 664; pak
              - Stukken betreffende het inwinnen van advies van de afdeling Beeldende Kunsten en Bouwkunst van de Raad voor de Kunst inzake de aanvragen voor toepassing van de Subsidieregeling Aankopen van Kunstvoorwerpen door particulieren., 1964-1965; 665; omslag
            - Aankopen, A.3.1.2.6.2.3
              - Stukken betreffende de aankoop van schilderijen uit gelden verkregen door de verkoop van een reproductie naar een schilderij van Van der Hem., 1939-1940; 666; omslag
              - Stukken betreffende de aankoop van beeldende kunst en het verlenen van opdrachten aan diverse kunstenaars., 1939-1950; 667-668; 2 omslagen
                - 1939-1940, 667
                - 1947-1950, 668
              - Stukken betreffende de aankoop van beeldende kunst uit de opbrengsten van zomerpostzegels., 1939-1953; 669-671; 2 pakken en 1 omslag
                - 1939-1941, 669; omslag
                - A - J, 1946 - 1952, 670
                Met foto, alfabetisch geordend op kunstenaar.
                - K - Z, 1946 - 1953, 671
                Alfabetisch geordend op kunstenaar.
              - Stukken betreffende de aankoop van diverse kunstwerken naar aanleiding van verstrekte opdrachten aan beeldende kunstenaars., 1946-1947; 672; omslag
              - Stukken betreffende de aankoop van beeldenkunst van diverse kunstenaars., 1948-1953; 673-677; 5 omslagen
                - Over het jaar 1948, 1948, 673
                - Over het jaar 1949, 1949, 674
                - Over het jaar 1950, 1948 - 1951, 675
                - Over het jaar 1951, 1947 - 1954, 676
                - Over het jaar 1952, 1952 - 1953, 677
              - Stukken betreffende de aankoop van een beeld van prof. L.O. Wenkebach uit de opbrengst van zomerpostzegels 1947 en goedkeuring voor het verlenen van een opdracht aan Wenkebach voor de Gistpoort van het Abdij-complex te Middelburg., 1948-1954; 678; omslag
              - Stukken betreffende de aankoop van representatieve moderne beeldende kunst., 1952-1963; 679-683; 5 omslagen
                - Over de jaren 1952 - 1953, 1952 - 1953, 679
                - Over het jaar 1954, 1954, 680
                - Over het jaar 1955, 1954 - 1956, 681
                - Over het jaar 1956, 1954 - 1963, 682
                - Over het jaar 1957, 1956 - 1957, 683
              - Stukken betreffende de aankoop van wandversieringen als geschenk van het Rijk aan de provincie Gelderland voor het nieuwe provinciehuis te Arnhem., 1953-1955; 684; omslag
              - Stukken betreffende de aankoop van stimulerende moderne schilderkunst over de jaren 1953 - 1957., 685; pak
              - Stukken betreffende de aankoop van schilderijen overeenkomstig de adviezen van de Rijksadviescommissie Schilderkunst., 1953-1960; 686; pak
              - Stukken betreffende het aankopen van kunstwerken na advies van de verschillende rijksadviescommissies., 1956-1965; 687-692; 4 pakken en 2 omslagen
                - Gebonden kunsten, 1956 - 1965, 687
                - Grafische kunst en tekeningen, 1958 - 1965, 688
                - Gebonden kunsten inzake het aankopen van voorwerpen van industriële vormgeving, 1960 - 1963, 689; omslag
                - Schilderkunst, 1960 - 1965, 690
                - Beeldhouwkunst, 1961 - 1965, 691; omslag
                - Algemeen, 1957 - 1964, 692
              - Stukken betreffende de aankoop van tien bronzen beeldjes van Mozart vervaardigd door M. Andriessen en het in bruikleen afstaan van deze beeldjes aan de Nederlandse Ambassade te Parijs., 1957-1960; 693; omslag
              - Stukken betreffende de aankoop van beeldhouwwerken overeenkomstig de adviezen van de Rijksadviescommissie Beeldhouwkunst., 1957-1961; 694; omslag
              - Stukken betreffende de aankoop van tekeningen van J. Mulders met als onderwerp de inpoldering van de Lauwerszee., 1958-1960; 695; omslag
              - Stukken betreffende de aankopen van hedendaagse Nederlandse en Belgische beeldende kunst door respectievelijk de Belgische en Nederlandse regering., 1958-1965; 696; omslag
              - Stukken betreffende de mogelijke aanschaf van portretten van oud-directeuren van de Rijksacademie van Beeldende Kunsten door het Rijk voor de academie., 1961; 697; omslag
              - Stukken betreffende de aankoop van het beeldhouwwerk Het Gezin vervaardigd door C. Hund ter vervanging van het in 1957 aangekochte beeld., 1961-1962; 698; omslag
              - Verslagen van kunsthandels, kunstenaarsgenootschappen, stichtingen e.d. inzake de besteding volgens de Subsidieregeling voor Aankopen van Werken van Levende Kunstenaars., 1962-1964; 699; pak
            - Opdrachten, A.3.1.2.6.2.4
              - Stukken betreffende het verlenen van opdrachten aan kunstenaars in het kader van de werkverruimende maatregel., 1938-1945; 700; omslag
              - Stukken betreffende het verlenen van een opdracht aan J. Polet voor het vervaardigen van een grafmonument voor P. Visser., 1940-1951; 701; omslag
              - Stukken betreffende het verlenen van opdrachten aan beeldende kunstenaars tot het vervaardigen van portretten van Nederlandse letterkundigen., 1947; 702; omslag
              - Stukken betreffende het verlenen van een opdracht aan Ch. Roelofsz voor het vervaardigen van een wandschildering voor het Stedelijk Gymnasium te Amersfoort., 1947-1948; 703; omslag
              - Stukken betreffende het verlenen van een opdracht aan de schilder H. Rol tot vervaardiging van twee kopieën van portretten van Koning Willem I en Koning Willem II voor het provinciehuis te Maastricht uit de opbrengst van zomerpostzegels van voor 1946., 1947-1948; 704; omslag
              - Stukken betreffende het verlenen van een opdracht aan J.G. Weyand voor het vervaardigen van een portret van de Koningin bestemd voor de president van Oost-Indonesië., 1947-1948; 705; omslag
              - Stukken betreffende het verlenen van een opdracht aan J. Sjollema voor het vervaardigen van een wandschildering voor het Rijksmuseum G.M. Kam te Nijmegen., 1947-1949; 706; omslag
              - Stukken betreffende het verlenen van opdrachten aan diverse kunstenaars voor het ontwerpen van penningen., 1947-1961; 707; pak
              - Stukken betreffende het verlenen van een opdracht aan J. Rädecker voor het vervaardigen van een borstbeeld van A. Diepenbrock., 1947-1961; 708; pak
                Met metalen cliché. (Apart geborgen)
              - Stukken betreffende het verlenen van een opdracht aan Ch. Eyck voor het vervaardigen van een inhuldigingsschilderij en het in bruikleen geven daarvan en het verlenen van een opdracht aan N. Klaasen voor het vervaardigen van een herinneringsmedaille van de beëdiging en inhuldiging van prinses Juliana., 1948-1951; 709; pak
              - Stukken betreffende het verlenen van een opdracht aan T. Leeser voor het vervaardigen van een portretbuste van J.H. van Heek., 1948-1954; 710; omslag
              - Stukken betreffende het verlenen van een opdracht aan J.G. Weyand voor het vervaardigen van portretten van Koning Willem III en Koningin Emma., 1949-1950; 711; omslag
              - Stukken betreffende het verlenen van een opdracht aan C. Reisma voor het vervaardigen van glas-in-loodramen voor het stadhuis te Bolsward., 1949-1951; 712; omslag
              - Stukken betreffende het verlenen van opdrachten aan diverse kunstenaars ten behoeve van het Zuiderzeemuseum te Enkhuizen., 1949-1951; 713; omslag
              - Stukken betreffende het verlenen van een opdracht aan M. Andriessen voor het vervaardigen van het beeldhouwwerk 'De Gelaarsde Kat' voor de gemeente Arnhem., 1949-1960; 714; omslag
              - Stukken betreffende het vervaardigen in opdracht van portretten van H.M. de Koningin bestemd voor diverse officiële instanties., 1949-1964; 715; pak
              - Stukken betreffende het verlenen van een opdracht aan G. Bolhuis voor de vervaardiging van het doopvont voor het kerkje te Eestrum., 1950-1951; 716; omslag
              - Stukken betreffende het verlenen van een opdracht aan H. Rol voor het vervaardigen van een geschilderd portret van de Koningin bestemd voor de ambtswoning van de Hoge Commissaris te Djakarta., 1950-1951; 717; omslag
              - Stukken betreffende het verlenen van een opdracht aan J.H. van Borssum Buisman voor het vervaardigen van een drietal beelden voor het raadhuis te Naarden., 1950-1951; 718; omslag
              - Stukken betreffende het verlenen van medewerking bij het vervaardigen van penningen voor de 'William the Silent Award for Journalism'., 1950-1951; 719; omslag
              - Stukken betreffende het verlenen van een opdracht aan M. de Leeuw voor het vervaardigen van een gebrandschilderd raam voor het Paleis van Justitie te 's-Hertogenbosch., 1950-1952; 720; omslag
              - Stukken betreffende het verlenen van een opdracht aan J. Franken tot het schilderen van een portret van wijlen prof. dr. H. Huibers van de Roomskatholieke Universiteit te Nijmegen op verzoek van de St. Radboudstichting te Scheveningen., 1950-1953; 721; omslag
              - Stukken betreffende het verlenen van een opdracht aan M. van der Heijden voor het vervaardigen van een mozaïek voor de St. Pancratiuskerk te Heerlen., 1950-1953; 722; omslag
              - Stukken betreffende het verlenen van opdrachten aan A.P. Termote en M.S. Andriessen voor het vervaardigen van monumenten in Paramaribo en Willemstad., 1950-1955; 723; omslag
                Met tekeningen en foto's.
              - Stukken betreffende het verlenen van een opdracht aan D. van Gelder voor het vervaardigen van acht Zeeuwse houtgravures en het beschikbaar stellen van mappen met deze houtgravures., 1950-1958; 724; omslag
              - Stukken betreffende het verlenen van een opdracht aan B.J.M. Welten voor het vervaardigen van een beeld voor het rosarium van de Academie van Beeldende Kunsten St. Joost te Breda en advisering aan het Noordbrabants studiefonds inzake een subsidie-aanvraag van B.J.M. Welten., 1950-1961; 725; omslag
              - Stukken betreffende de vervaardiging en de betaling van een schilderij door S. Schröder aangaande de soevereiniteitsoverdracht van Indonesië., 1951; 726; omslag
              - Stukken betreffende het verlenen van een opdracht aan A. Troost voor het vervaardigen van geëtste ramen voor het gebouw van de Tweede Kamer der Staten-Generaal., 1951-1953; 727; omslag
              - Stukken betreffende het verlenen van opdrachten voor de decoratieve aankleding van het nieuwe gebouw van het ministerie., 1951-1953; 728; omslag
              - Stukken betreffende het verlenen van een opdracht aan E. de Cneudt en handweverij 'De Knipscheer' voor het vervaardigen van zeven wandtapijten 'De Parabel van de Verloren Zoon' en het in bruikleen afstaan van deze wandkleden., 1951-1954; 729; omslag
              - Stukken betreffende het verlenen van een opdracht aan J. Bronner voor het vervaardigen van een penning met de beeltenis van Vincent van Gogh., 1952-1956; 730; omslag
              - Stukken betreffende het verlenen van een opdracht aan J.C. Wertheim voor het vervaardigen van een bronzen portretbuste van Cor Ruys., 1952-1957; 731; omslag
              - Stukken betreffende het verlenen van een opdracht aan M. van Beek voor het vervaardigen van een beeldhouwwerk voor de tuin van het farmaceutisch laboratorium van de Rijksuniversiteit te Utrecht., 1952-1957; 732; omslag
              - Stukken betreffende het verlenen van een opdracht aan L.H. Sondaar voor het vervaardigen van een borstbeeld van Louis Couperus., 1952-1964; 733; omslag
              - Stukken betreffende het verlenen van een opdracht aan W.J. Valk voor het vervaardigen van een bronzen portretmasker van prof.dr. F. Zernike., 1953-1954; 734; omslag
              - Stukken betreffende het verlenen van een opdracht aan W.L. Reyers voor het vervaardigen van een windwijzer voor het Rijkskantorengebouw te Ooststellingwerf., 1953-1954; 735; omslag
              - Stukken betreffende het verlenen van een opdracht aan J. Homan en H. van Norden voor het vervaardigen van decors voor het Scapino Ballet., 1953-1955; 736; omslag
              - Stukken betreffende het verlenen van een opdracht aan E. Eymer voor het vervaardigen van een glasmozaïek voor het station in Sloterdijk., 1953-1957; 737; omslag
              - Stukken betreffende het verlenen van een opdracht aan E. Schuurman-Henny voor het vervaardigen van een beeldhouwwerk voor de schouwburg/concertzaal te Emmen en de plaatsing van een beeld bij de Dordsebrug te Klazienaveen., 1953-1959; 738; omslag
              - Stukken betreffende het verlenen van opdrachten aan beeldende kunstenaars voor het vervaardigen van kunstwerken in het kader der Zuiderzeewerken., 1954-1957; 739; omslag
              - Stukken betreffende het verlenen van een opdracht aan J.P.C. Verhulst voor het vervaardigen van een doopvont voor de Nederlands Hervormde Gomarus- of Westerkerk te Enkhuizen., 1954-1958; 740; omslag
              - Stukken betreffende het verlenen van opdrachten aan kunstenaars inzake decoratieve versiering van rijksgebouwen en scholen., 1954-1962; 741; omslag
              - Stukken betreffende het verlenen van aan opdracht aan V.P.S. Esser voor het vervaardigen van een portretbuste van Else Mauhs., 1955-1956; 742; omslag
              - Stukken betreffende het verlenen van een opdracht aan L. Metz voor het beschilderen van toneelgordijnen in het Ledeltheater te Oostburg., 1955-1957; 743; omslag
              - Stukken betreffende het verlenen van een opdracht aan P.W.M. van de Molengraft voor het schilderen van een portret van prof.dr. G. Holst voor de Technische Hogeschool te Eindhoven., 1955-1957; 744; omslag
              - Stukken betreffende het verlenen van een opdracht aan R. van der Neut voor het maken van een ontwerp van een plafondschildering in het Rijksmuseum voor Volkenkunde 'Het Nederlands Openluchtmuseum' te Arnhem., 1955-1957; 745; omslag
              - Stukken betreffende het verlenen van een opdracht aan S. Erb en E. de Cneudt voor het vervaardigen van een wandtapijt aanvankelijk bestemd voor de poortkamer van de Sabelspoort te Arnhem., 1955-1959; 746; omslag
              - Stukken betreffende het verlenen van een opdracht aan H. Sibbelee voor het vervaardigen van foto's van oorlogs- en vredesgedenktekens., 1955-1961; 747; omslag
              - Stukken betreffende de instemming met het voorstel van de minister van Buitenlandse Zaken om de architect Rietveld te belasten met het vervaardigen van een ontwerp voor een klokkentoren ten behoeve van het carillon door Nederland aangeboden aan het Amerikaanse volk., 1956; 748; omslag
              - Stukken betreffende het verlenen van een opdracht aan D.G. van de Rivière en H.J. Scholten voor het vervaardigen van een wandtapijt Zee., 1956-1958; 749; omslag
              - Stukken betreffende het verlenen van een opdracht aan A.C. Roth voor het vervaardigen van beeldhouwwerken voor een balustrade in de lounge van het mailschip Rotterdam van de Holland-Amerika-Lijn., 1956-1959; 750; omslag
              - Stukken betreffende het verlenen van een opdracht aan E.A.F.R. van Zanten voor het vervaardigen van een bronzen portretbuste van prof.dr. G.J. Hoogewerff., 1957-1958; 751; omslag
              - Stukken betreffende het verlenen van een opdracht aan de N.V. Koninklijke Delftsch-Aardewerkfabriek 'De Porceleyne Fles' voor het vervaardigen van een tegeltableau naar ontwerp van L. Cosijn voor het nieuwe culturele centrum op Aruba., 1957-1959; 752; omslag
              - Stukken betreffende het verlenen van een opdracht aan A. Hettema voor het vervaardigen van een doopvont voor de Nederlands Hervormde kerk te Bergum., 1957-1964; 753; omslag
              - Stukken betreffende de samenstelling van de Centrale Commissie Sociale Kunstopdrachten., 1957-1965; 754; omslag
              - Stukken betreffende het verlenen van een opdracht aan baronesse Ch. van Pallandt voor het vervaardigen van een portretbuste van jhr.dr. D.C. Röell., 1958-1959; 755; omslag
              - Stukken betreffende het verlenen van een opdracht aan M. Andriessen inzake het vervaardigen van een gebeeldhouwd portret van W. Andriessen ter gelegenheid van het 75-jarig bestaan van het Amsterdams Conservatorium., 1958-1959; 756; omslag
              - Stukken betreffende het verlenen van een opdracht aan A. van Eijck voor het vervaardigen van een monumentaal voetstuk voor de erelijst van gevallenen bestemd voor de hal van de Tweede Kamer., 1958-1960; 757; omslag
              - Stukken betreffende de afwikkeling van het verlenen van opdrachten voor het ontwerpen van affiches, folders en omslagen van brochures voor de in Utrecht te houden zomercursussen voor Nederlandse taal en cultuur., 1958-1962; 758; omslag
              - Stukken betreffende het verlenen van opdrachten aan de schilders Eyck, Willink en Franken tot het portretteren van de oud-ministers Gielen, Rutten en Van der Leeuw., 1958-1962; 759; omslag
              - Stukken betreffende het vervaardigen in opdracht en bestemming van portretten van letterkundigen en toneelspelers., 1958-1964; 760; omslag
              - Stukken betreffende het verlenen van een opdracht aan M. van Beek voor het vervaardigen van een beeldhouwwerk ten behoeve van het rooms-katholiek koloniehuis 'Sint Godelieve' te Goirle., 1958-1965; 761; omslag
              - Stukken betreffende het verlenen van opdrachten aan kunstenaars voor het in beeld brengen van de Deltawerken 1959 - 1961., 1958-1965; 762-764; 3 omslagen
                - 1e serie 1959, 1958 - 1961, 762
                - 2e serie 1960, 1959 - 1961, 763
                - 3e serie 1961, 1961 - 1965, 764
              - Stukken betreffende het verlenen van een opdracht aan D. Wildschut voor het vervaardigen van keramiekreliëf voor de ambtswoning van de gouverneur van Nederlands Nieuw-Guinea., 1959-1961; 765; omslag
              - Stukken betreffende het verlenen van een opdracht aan A. Volten voor het vervaardigen van een wandversiering voor de chapelle ardente van het nieuwe Rode Kruis-ziekenhuis te 's-Gravenhage., 1959-1964; 766; omslag
              - Stukken betreffende het verlenen van een opdracht aan H. Salden voor het vervaardigen van een ontwerp van een letter., 1959-1964; 767; omslag
              - Stukken betreffende het verlenen van een opdracht aan N. Jonk voor het vervaardigen van het beeldhouwwerk Nereide op Triton voor de gemeente 't Zandt., 1959-1964; 768; omslag
              - Stukken betreffende het verlenen van een opdracht aan O. Treumann voor het vervaardigen van bronzen teksten en aan J. Sterenberg voor het vervaardigen van een eeuwige lamp voor de herdenkingsruimte in de voormalige Hollandse Schouwburg te Amsterdam., 1959-1964; 769; omslag
              - Stukken betreffende het verlenen van een opdracht aan G. Bolhuis voor het vervaardigen van een beeldhouwwerk van Bonefatius te Dokkum., 1959-1965; 770; omslag
              - Stukken betreffende het verlenen van een opdracht aan L. de Vries voor het vervaardigen van een beeldhouwwerk Man op Combine voor de gemeente Haarlemmermeer., 1960-1963; 771; omslag
              - Stukken betreffende het verlenen van een opdracht aan B. Guntenaar en S.G. Tajiri voor het vervaardigen van een gevelversiering voor het sociaal-cultureel centrum De Lawei te Drachten., 1960-1964; 772; omslag
              - Stukken betreffende het verlenen van een opdracht aan G. Eggen voor het vervaardigen van een St. Ursula-beeldje voor de St. Ursula-molen in het Leudal., 1960-1964; 773; omslag
              - Stukken betreffende het verlenen van een opdracht aan H. van Norden voor het vervaardigen van een wandtapijt voor het gemeentehuis te Ameide., 1960-1964; 774; omslag
              - Stukken betreffende het verlenen van een opdracht aan P. van Soest voor het vervaardigen van een email-bekleding voor de schoorsteen in de jeugdherberg te Noordwijk., 1960-1964; 775; omslag
              - Stukken betreffende het verlenen van opdrachten voor het vervaardigen van mappen voor de prenten van de Deltawerken en het kalligraferen van een oorkonde en de aanbieding van de prenten aan diverse instellingen., 1960-1964; 776; omslag
              - Stukken betreffende het verlenen van een opdracht aan P.H. d'Hont voor het vervaardigen van een fontein voor het rooms-katholiek bejaardencentrum Mariënstein te IJsselstein., 1961-1964; 777; omslag
              - Stukken betreffende het verlenen van een opdracht aan P. Gregoire voor het vervaardigen van een ontwerp voor een erepenning voor de Prix de Rome., 1962-1964; 778; omslag
              - Stukken betreffende het verlenen van opdrachten aan de schilders Citroen, Molin, Sleper, prof. Schröder, Le Poole en mevrouw Visser tot het portretteren van ex-staatssecretarissen van het ministerie., 1962-1965; 779; omslag
              - Stukken betreffende het verlenen van opdrachten aan kunstenaars voor het vervaardigen van schoolprenten en het beschikbaar stellen van deze prenten aan scholen., 1962-1965; 780-781; 2 omslagen
                1e Serie n.a.
                - 2e serie, 1962 - 1965, 780
                - 3e serie, 1963 - 1965, 781
              - Stukken betreffende het verlenen van een opdracht aan J.P.C. Verhulst voor het vervaardigen van een ontwerp voor een stenen beeldhouwwerk., 1963-1964; 782; omslag
              - Stukken betreffende het verlenen van medewerking aan een fotopublicatie over monumentale kunst die ingevolge de percentageregeling tot stand is gekomen., 1963-1965; 783; omslag
              - Stukken betreffende het verlenen van een opdracht aan J. van der Vaart voor het vervaardigen van een keramische plantenbak., 1964; 784; omslag
          - Prijsvragen, A.3.1.2.6.3
            - Stukken betreffende het instellen van de staatsprijs voor het best verzorgde niet-bibliofiele boek, de aanstelling van de jury en de toekenning van de prijs., 1948-1952; 785-789; 5 omslagen
              - 1948, 785
              - 1949, 786
              - 1950, 787
              - 1951, 788